【裁判字號】    91,易緝,154
【裁判日期】    920109
【裁判案由】    竊盜等
【裁判全文】
臺灣板橋地方法院刑事判決                        九十一年度易緝字第一五四號
    公  訴  人  臺灣板橋地方法院檢察署檢察官
    被      告  戊○○  男  二.
右列被告因竊盜等案件，經檢察官提起公訴（九十年度偵字第二五三三號）暨移送併
辦（台灣板橋地方法院檢察署八十九年度偵字第二０四九八號），本院判決如左：
    主  文
戊○○連續攜帶兇器竊盜，處有期徒刑捌月。又傷害人之身體，處有期徒刑參月。應
執行有期徒刑拾月。
    事  實
一、戊○○基於意圖為自己不法所有之概括犯意，於民國八十九年十月二十八日八時
    三十分許，在台北縣土城市○○路○段一八二號暐翔汽車修理廠前，趁車輛鑰匙
    未取下之際，竊取由丙○○交付該修理廠維修停放該處之車號ＤＸˍ三三六二號
    ，ＢＭＷ廠牌之自用小客車一部（該車係路比國際移民顧問有限公司所有，由丙○○使用，車輛市價約新台幣【下同】六、七十萬元），得手後供己使用。嗣於
    八十九年十月二十八日十五時許，在台北縣土城市○○街與金城路口借予不知情
    之友人乙○○使用，乙○○駕駛該車搭載不知情之友人周宏祥，於同日二十一時
    三十分許，行經台北縣中和市○○路、民樂路口時，為警查獲。
二、戊○○因其所有之車號ＢＯˍ八一五五號自用小客車兩側後車輪為人撞毀，竟承
    其前開犯意，於八十九年十一月十八日凌晨一時許，在台北縣土城市○○路二五
    六號前，以其所有客觀上可為兇器使用之大型扳手一支，竊取甲○○所有之車號
    ＣＤˍ二一一八號自用小客車之右前、右後車輪各一個得逞，並於同年月二十日
    二十四時許，在台北縣土城市○○路○段二四五巷四八號前，將竊得之二個車輪
    裝在其所有之上開自用小客車上使用。嗣於九十年一月二十六日二十二時十分許
    ，在台北縣土城市○○街一二０號前，甲○○發現停放該處之車號ＢＯˍ八一五
    五號自用小客車後方裝置之車輪為其所失竊而質問前來開車之戊○○，戊○○為
    求逃逸，竟基於傷害之犯意，出拳毆打甲○○之頭部，致其跌倒在地，旋即駕駛
    上開自用小客車意欲離開現場，甲○○上前攔阻，戊○○遂以該車朝甲○○之臀
    部衝撞後快速離去，致甲○○受有頭部外傷、右臀部、左小指多處挫傷之傷害。
    經甲○○報警後，於九十年一月二十七日十四時三十分許，在台北縣土城市○○
    路○段二四五巷四八號前，為警查獲，並扣得輪胎二個。
三、案經被害人甲○○訴由台北縣政府警察局土城分局報請台灣板橋地方法院檢察署
    檢察官偵查起訴暨移送併辦。
    理  由
一、右揭竊盜之犯罪事實，業據被告戊○○坦承不諱，核與被害人丙○○、甲○○、
    證人暐翔汽車修理廠廠長丁○○、乙○○、周宏祥指證述情節相符，並有贓物認
    領保管單二件、車輛竊盜、車牌失竊資料個別查詢報表一件、照片四張附卷可稽
    。本件事證明確，被告竊盜之犯行堪以認定。
二、訊據被告戊○○矢口否認有傷害甲○○之故意，並辯稱：「那天我要去開車，他
    看到我就用手臂勒住我脖子，我問他要幹什麼，他沒有說，他只問我車子是不是
    我的，我說是，他手都勒住我脖子不放，我才用拳頭打他頭部二下，他跑開到我
    車子後面，我就開車子走了，我沒有開車撞他」「（對起訴書之犯罪事實有何意
    見）無。但我沒有開車撞告訴人，若他跌倒的話，怎麼可能到我前面被我撞」「
    ．．．是甲○○先動手我才還手」云云。惟查：被告於右揭時地經甲○○質問其
    輪胎來源時，即動手毆打甲○○及以車輛衝撞甲○○臀部等情，業據甲○○指證
    稱：「那一天我去延吉街買宵夜，發現我的輪胎，就在那邊等候，戊○○來開車
    ，我上前問他，鋼圈在哪邊買的，他就揮拳打我，以致我跌倒，頭部及左小指受
    傷，他就開車要逃跑，我去攔阻他，他開車撞我，撞到右臀部」等語，被告亦不
    否認有毆打甲○○頭部之舉，且甲○○確受有頭部外傷、右臀部、左小指多處挫
    傷之傷害，此復有亞東紀念醫院診斷證明書一件可證，核與其所指訴被告對其傷
    害之情節相符。是被告前開所辯顯係避重就輕之詞，尚難採信。本件事證明確，
    被告傷害之犯行亦堪予認定。
三、核被告戊○○所為，竊取車號ＤＸˍ三三六二號自用小客車，係犯刑法第三百二
    十條第一項之竊盜罪；持扳手竊取輪胎部分，係犯刑法第三百二十一條第一項第
    三款之攜帶兇器竊盜罪；傷害甲○○部分，係犯刑法第二百七十七條第一項之傷
    害罪。先後二次竊盜犯行，時間緊接，所犯罪名相同，顯係出於概括之犯意為之
    ，為連續犯，應依刑法第五十六條之規定以攜帶兇器竊盜一罪論，並加重其刑。
    與所犯傷害罪間，犯意各別，行為互殊，應分論併罰。爰審酌被告之品性、犯罪
    之動機、目的、手段、被害人所受傷害僅屬外傷及挫傷，程度尚屬輕微及其犯罪
    後坦承大部分犯行，態度尚稱良好等一切情狀，量處如主文所示之刑並定其應執
    行刑。被告供犯罪所用之扳手一支，業已滅失，此據被告供明在卷，不予宣告沒
    收。
四、有關犯罪事實一部分，雖未據檢察官提起公訴，惟此部分事實與本件論罪科刑部
    分，時間緊接，所犯罪名相同，顯係出於概括之犯意為之，具有連續犯之裁判上
    一罪之關係，為起訴效力所及，本院自得一併審理。
據上論斷，應依刑事訴訟法第二百九十九條第一項前段、刑法五十六條、第三百二十
一條第一項第三款、第二百七十七條第一項、第五十一條第五款、罰金罰鍰提高標準
條例第一條，判決如主文。
本案經檢察官林俊峰到庭執行職務
中    華    民    國      九十二      年      一      月      九      日
                                      臺灣板橋地方法院刑事第一庭
                                          法  官  毛崑山
右正本證明與原本無異。
如不服本判決，應於判決送達後十日內，向本院提出上訴狀。
                                          書記官  楊灥
中    華    民    國      九十二      年      一      月      九      日
附錄本案所犯法條全文
中華民國刑法第三百二十一條
(加重竊盜罪)
犯竊盜罪而有左列情形之一者，處六月以上五年以下有期徒刑：
一  於夜間侵入住宅或有人居住之建築物、船艦，或隱匿其內而犯之者。
二  毀越門扇、牆垣或其他安全設備而犯之者。
三  攜帶兇器而犯之者。
四  結夥三人以上而犯之者。
五  乘火災、水災或其他災害之際而犯之者。
六  在車站或埠頭而犯之者。
前項之未遂罰之。
中華民國刑法第二百七十七條
(普通傷害罪)
傷害人之身體或健康者，處三年以下有期徒刑、拘役或一千元以下罰金。
犯前項之罪因而致人於死者，處無期徒刑或七年以上有期徒刑；致重傷者
，處三年以上十年以下有期徒刑。


司法院資訊處製作；財團法人民間司法改革基金會備份。
